
========================================================
Atajos
### En la consola (Console)

CTRL+L # Limpia la consola  
TAB # Completa el nombre de la función u objeto. Dentro de la función, nos ayuda con los argumentos.   
Arriba/Abajo # Navegamos los comandos de *History*  
ALT+- # Crea [espacio]<-[espacio]  
Presionando F1 # Accedemos a la ayuda
cTRL+ALT+N # Abre un nuevo documento Script en el editor de código.

Ctrl+1 # Move focus to the Source Editor
Ctrl+2 # Move focus to the Console
Ctrl+L # Clear the Console
Esc # Interrupt R


MOSTRAR TODOS, O SOLO 2 PRIMEROS  
(http://www.rstudio.com/ide/docs/using/keyboard_shortcuts)  


CTRL+1 # Mueve el  al editor del código   
CTRL+2 # Mueve a la consola  
CTRL+3 # Help  
CTRL+4 # Mueve a History  
CTRL+5 # Files  
CTRL+6 # Plots  
CTRL+7 # Packages  
CTRL+8 # Workspace  

Podemos escribir direcamente en la consola. Pero para hacer nuestro código reproducible, es mejor escribirlo y guardarlo en un Rscript. Para abrir un nuevo RScript: CTRL+MAYÚSC+N (Windows)
Seleccionar texto y presionar CTRL+Enter (Windows)

### Área de trabajo (Workspace)
http://www.statmethods.net/interface/workspace.html

Al mencionar el operador para asignar mostrar enlace: http://google-styleguide.googlecode.com/svn/trunk/Rguide.xml#assignment 
También: http://stat.ethz.ch/R-manual/R-patched/library/base/html/assignOps.html
Mencionar también que variables (y objetos) deben comenzar por minúsculas y las palabras separadas por comas. Sobre el spacing también.

Directorio, con comandos o con Rstudio. Mencionar las barras separadoras \\ o / :http://www.statmethods.net/interface/workspace.html
RProfile: http://www.statmethods.net/interface/customizing.html
rm(a, b) # ELimina los objects a y b
rm(list = ls()) # Limpia todos los objetos del áread de trabajo (Workspace). Mencionar previamente ls()
Cuando creamos variables la salida está en el Workspace no en la Console.
En Workspace clic sobre las variables creadas. Modificación. Aparece la función fix() en la consola.


### Ayuda
?function # La salida se produce en la pestaña Help
Getting Help:http://www.statmethods.net/interface/help.html
Sample datasets: data()
Instalar paquetes: http://www.statmethods.net/interface/packages.html

### Customizing RStudio. http://www.rstudio.com/ide/docs/using/customizing

### Instalando paquetes
Son lo que se conocen como librerias en otros lenguajes de programación. Sirven para expandir la funcionalidad de R. Puedes visitar la web de CRAN, para buscar paquetes por categoría.
browseURL("http://cran.r-project.org/web/views/")
browseURL("http://crantastic.org/")

library() # Muestra la lista de paquetes instalados.
search()  # Muestras los paquetes cargados.
install.packages("") # Descarga e instala el paquete.
library("") # Carga paquetes y scripts. Mostrar tick en Packages.
require("") #carga paquetes y funciones.
# Documentación del paquete
library(help = "stats") # Muestra ayuda del paquete en el editor de código.
vignette(package = 'psych') # Abre texto con una lista de ejemplos disponibles para ese paquete

update.packages() # Actualiza paquetes. Para que pueda actualizar los paquetes, es necesario ejecutar RStudio como administrador. Clic con el botón derecho sobre el icono de RStudio y clic sobre Ejecutar como administrador. 

VER si Vignettes puede ser útil, pues vero casi todos los vínculos rotos. Básicamente son documentación.
Más adelante:
Data Input.http://www.statmethods.net/input/index.html
Data management. http://www.statmethods.net/management/index.html

Datasets, quizá más adelante. Ver vídeo 5 de 1. Getting Started.

Comandos comunes una vez cargados datos. Ver .txt Importar datos en R en Blog/Pub.


```{r}
summary(cars)
```

You can also embed plots, for example:

```{r fig.width=7, fig.height=6}
plot(cars)
```

