Conceptos iniciales 
========================================================
Una vez instalado RStudio. Vemos como en la consola aparece el símbolo > que nos indica que R está preparado para que ejecutar comandos. Para ejecutar una línea de código la escribimos y presionamos Entrar. 
```{r eval=FALSE}
1+1
[1] 2
```

Si a continuación presionamos la flecha arriba del cursor apareceran las líneas previamente ejecutadas en al consola.

En R el operador para asignar es **<-** (menor que y signo menos). Se puede obtener presionando Alt+-. El símbolo < indica el objeto al que asignamos el valor de una expresión. Si el objeto ya existe se sobreescribe. Los objetos se guardan en memoria y los podemos ver dentro de RStudio en Workspace. 

```{r eval=FALSE}
resultado <- 1+1
resultado
[1] 2
```
R admite los operadores aritméticos: + - = / * ^. : is the sequence operator

```{r eval=FALSE}
EJEMPLO
1:10  #: is the sequence operator
```
Para escribir comentarios los precedemos de #. Así R no los evaluará. 

### Usando R Script en RStudio. VER: http://www.rstudio.com/ide/docs/using/source

File -> Open 
Mencionar que hay varias pestañas para cada archivo de código.
Mencionar find and replace
Mencionar Indentation

En RStudio es conventiente crear un R Script en el que escribiermos nuestro código en el editor de código (*source editor*). Para ejecutar una línea situamos el cursor en la misma (o seleccionamos el bloque de texto que deseamos ejecutar) y presionamos Ctrl+Entrar o el botón Run. 

Dentro del R Script podemos crear comentarios usando # o bien seleccionando el texto y presionando Ctrl+Mayús+C para 

Comandos adicionales en RStudio:
Ctrl+Shift+N - Crea un documento nuevo: R Script
Ctrl+O - Abre un documento
Ctrl+S - Guarda el documento activo

### Directorio de trabajo
El directorio de trabajo *-working directory (wd)-* en R es la carpeta que por defecto utiliza R para leer o escribir ficheros.

#### En la consola

Para **comprobar** el directorio de trabajo actual

```{r eval=FALSE}
getwd()

[1] "C:/Usuarios/Documentos/R"  # Ejemplo
```

Para **cambiar** el directorio de trabajo actual

```{r eval=FALSE}
setwd("C:/Usuarios/Documentos/R/Proyecto1") # Especificar la ruta completa.
```
Es importante mencionar que hay que separar las carpetas con "/" y que el separador de Windows "\" devolverá un error.

#### En RStudio

### Funcionas básicas para comenzar

```{r eval=FALSE}
 ls() # Lista los objetos disponibles en el entorno de trabajo.

 list.files() # Lista los ficheros dentro del espacio de trabajo.
 
 rm() # Elimina ese objeto de la memoria.
 
 rm(list=ls()) # Limpia todos los objetos del espacio de trabajo (*Workspace*).

 q() # Finaliza la sesión actual de R.
```

### Ayuda 

?función
help("función")

En RStudio se abrirá la información sobre dicha función en la pestaña *Help*.

```{r results='hide'}
getwd()
```